

📆 23岁 🐧 17610771895 🞽 linhanqiuinc24@outlook.com

林韩秋

主动学习能力强,适应快速迭代开发,参与开源项目,善于解决问题。

求职意向

圖 Python开发工程师 ■ 全职 ■ 13K-16K ■ 1周内到岗

教育背景

2013.9-2017.6 湖南湘潭大学 信息管理与信息系统专业

主修课程:计算机基础、数据库基础、计算机网络基础、数据结构、软件工程

工作经验

2017.7-至今 北京有利网

数据分析组-Python安全开发工程师

- 1、独立开发腾讯企业邮件日志记录分析系统;
- 2、参与"快闪现金"风控系统的开发;
- 3、有利网数据库数据存储转换脚本的开发;
- 4、搭建git hub爬虫,实时检测资料外泄;

2016.9-2017.3 北京金山云网络技术有限公司

企业网盘组-Python服务器研发实习生

- 1、负责编写金山企业云网盘的需求文档和用户体验文档;
- 2、使用python搭建Web服务器日志分析处理系统,并可视化界面展示;
- 3、配置金山企业云网盘一体机产品配置;
- 4、负责金山企业云网盘控制台功能开发工作。

2016.07-2016.08 北京全时云商务有限公司

系统工程中心-Linux系统运维实习生

- 1.负责Linux/Unix平台下服务器的规划、使用、维护;
- 2.配合建设自动化运维系统、研发小型管理工具;
- 3.全方位的系统、网络性能监控、优化;
- 4.参与Hadoop相关项目的环境配置和实施工作。

项目经验

2017.7-2017.7

腾讯企业邮件日志记录分析系统以及git hub检 独立开发测系统迭代开发

有利网任职期间,开发的基于flask框架、celery队列框架、NLTK数分处理模块搭建的日志记录分析系统,提供风险ip报告、异常邮件源分析等功能;

有利网任职期间,开发的基于sanic框架、requests库开发的github检测系统,提供可选的时间范围检测用户是否存在泄漏机密的行为,并实时报警;

2017.7-2017.8 "快闪现金"风控系统开发

模块开发

有利网任职期间,开发的基于aiohttp、python3开发的有利网-"快闪现金"项目的风控系统模块,模块主要功能为可视化管理风控组的特征变量以及flag,加速风控规则的上线时间和运行稳定性;

2017.4-2017.6 分布式新闻爬虫、数据分析系统开发

独立开发

个人毕设项目,基于scrapy框架、redis集群作缓存队列框架、mongodb集群作底层存储开发的爬虫模块结合jieba、sklearn、NLT K进行数据处理、分析的全套实时新闻处理系统

2016.9-2017.2 web服务器日志分析系统以及系统运维管理系 独立开发 统开发

金山网盘任职期间,开发的基于flask系统的非实时分析nginx服务集群日志系统; 金山网盘任职期间,开发的基于flask和py脚本实时分析网盘服务器状况的运维监控系统;

自我评价

自身对互联网保持高度的敏感性和关注度,熟悉软件开发流程,专研能力强,具备较强的沟通协作能力,有较强的 团队合作精神和敬业精神;

熟悉git、jenkins操作,能使用git进行版本控制的合作以及jenkins快速迭代开发;

熟悉DBMS、RDBMS数据库,有过亿万级数据库的管理、操作经验;

熟悉python2、3、ruby等开发语言,了解常用开源框架(Flask、Scrapy、Twisted、aiohttp)使用;

熟悉常用的数据结构、排序算法等;

对于数据库以及服务器集群、缓存、负载均衡等分布式系统架构有所了解;

对于爬虫技术有所了解。

喜欢开源项目,正在建立Python开源项目的项目组;

个人作品

个人github网址: https://github.com/linhanqiuinc24; CSDN网站的博客http://blog.csdn.net/maliao1123; 个人介绍网站: http://www.pythonscientists.com;

开源项目git hub网址: https://git hub.com/PythonScientists;